【裁判字號】    99,交上易,259
【裁判日期】    991027
【裁判案由】    公共危險
【裁判全文】
臺灣高等法院刑事判決               99年度交上易字第259號
    上訴人  臺灣桃園地方法院檢察署檢察官
    被  告  甲○○
上列上訴人因被告公共危險案件，不服臺灣桃園地方法院99年度
審交訴字第36號，中華民國99年4 月30日第一審判決（起訴案號
：臺灣桃園地方法院檢察署99年度偵字第76號，嗣於原審準備程
序進行中，被告就被訴事實為有罪之陳述，經原審告知簡式審判
程序意旨，並聽取當事人意見後，原審合議庭裁定依簡式審判程
序進行），提起上訴，判決如下：
    主  文
原判決關於甲○○部分撤銷。
甲○○犯不能安全駕駛動力交通工具罪，累犯，處有期徒刑捌月
。
    犯罪事實
一、甲○○前於民國91年3 月間，曾因酒醉駕車公共危險案件
    （查獲時所測得吐氣酒精濃度為每公升0.76毫克），經原審
    91年度壢交簡字第991 號判決判處拘役57日確定，91年9 月
    26日易科罰金執行完畢；93年3 月間，再因酒醉駕車公共
    危險案件（查獲時所測得吐氣酒精濃度為每公升0.80毫克）
    ，經原審93年度壢交簡字第570 號判決判處拘役59日確定，
    93年11月8 日易科罰金執行完畢（以上於本案不構成累犯）
    ；又於94年4 月間，因酒醉駕車公共危險案件（查獲時所
    測得吐氣酒精濃度為每公升1.13毫克），經原審94年度壢交
    簡字第1333號判決判處有期徒刑5 月確定，94年10月28日易
    科罰金執行完畢；94年12月間，又因酒醉駕車公共危險案
    件（查獲時所測得吐氣酒精濃度為每公升1.56毫克），經原
    審95年度交簡上字第47號判決判處有期徒刑6 月確定，95年
    9 月19日易科罰金執行完畢；96年12月間，再因酒醉駕車
    公共危險案件（查獲時所測得吐氣酒精濃度為每公升0.96毫
    克），經原審97年度交簡上字第178 號判決判處有期徒刑6
    月確定，98年5 月19日執行完畢（至於本案皆構成累犯
    ）。
二、甲○○曾經5 次觸犯不能安全駕駛動力交通工具罪，經論罪
    科刑仍不知悔改，又於98年11月25日20時許起至同日23時許
    止，在桃園縣平鎮市○○路飲酒，已達不能安全駕駛動力交
    通工具程度，猶騎乘BYN-233 號牌重型機車返家，同日23時
    46分許，駕車行經桃園縣平鎮市○○路與延平路口，與駕駛
    3481- ＮＭ號牌自用小客車的羅華文發生擦撞（羅華文觸犯
    肇事逃逸罪已經原審判處罪刑確定），經警到場處理，於測
    試甲○○呼氣酒精含量測得為每公升0.69毫克，而得悉上情
    。
    理  由
一、上述犯罪事實，已經被告甲○○於警詢（偵9-10頁）、偵查
    （偵52頁）及原審（原審99年4 月14日審理筆錄2-3 頁）坦
    白承認，並有證號查詢機車駕駛人、桃園縣政府警察局道路
    交通事故當事人酒精測定紀錄表、刑法第185 條之3 案件測
    試觀察紀錄表、舉發違反道路交通管理事件通知單可證（偵
    11、24-26 、33頁）。被告自白，核與事實相符。事證明確
    ，被告犯行，可以認定。
二、核被告甲○○所為，係犯刑法第185 條之3 公共危險罪。被
    告曾經事實欄所示有期徒刑執行完畢，有本院被告前案紀錄
    表可憑，5 年以內故意再犯有期徒刑以上之本罪，為累犯，
    應加重刑罰。原審對被告甲○○論罪科刑，固非無見；惟查
    ：被告於本案犯行前，已有事實欄所示多達5 次酒醉駕車的
    違法紀錄，且已經2 次宣告有期徒刑6 月的刑罰，竟仍不知
    悔改，再為本案犯行，第6 次觸犯公共危險罪，顯然嚴重漠
    視人己行車安全，若再予被告得以易科罰金代替刑罰的機會
    ，難認可收警惕、矯治之效，原審未審酌被告一再以身試法
    的情節，仍判處有期徒刑6 月並諭知易科罰金折算標準，顯
    有未洽。檢察官上訴意旨執以指摘原判決此部分不當，為有
    理由，自應予以撤銷改判。審酌被告素行、犯罪動機、手段
    、對社會所生危害及犯後態度等一切情狀，認宜量處如主文
    所示之刑。
三、被告甲○○經合法傳喚，無正當理由未到庭，不待陳述直接
    判決。
據上論結，應依刑事訴訟法第369條第1項前段、第371條、第364
條、第299 條第1 項前段，刑法第185 條之3 、第47條第1 項，
判決如主文。
本案經檢察官壽勤偉到庭執行職務。
中    華    民    國    99    年    10    月    27    日
                  刑事第六庭審判長法  官  邱同印
                                  法  官  吳淑惠
                                  法  官  郭豫珍
以上正本證明與原本無異。
不得上訴。
                                  書記官  陳采薇
中    華    民    國    99    年    10    月    27    日
附錄：本案論罪科刑法條全文
中華民國刑法(94.02.02)第185條之3
（重大違背義務致交通危險罪）
服用毒品、麻醉藥品、酒類或其他相類之物，不能安全駕駛動力
交通工具而駕駛者，處 1 年以下有期徒刑、拘役或 3 萬元以下
罰金。

司法院資訊處製作；財團法人民間司法改革基金會備份。
